臺灣高等法院高雄分院刑事裁定          100年度抗字第159號
抗  告  人
即  被  告  林育丞
具  保  人  林吳素貞
上列抗告人因聲請沒入保證金案件，不服臺灣高雄地方法院中華
民國100 年6 月7 日裁定（100 年度聲字第2458號），提起抗告
，本院裁定如下：
    主  文
抗告駁回。
    理  由
一、聲請意旨略以：被告林育丞因違反毒品危害防制條例案件，
    前經具保人林吳素貞提出指定之保證金額新臺幣( 以下同）
    10萬元後，復經臺灣高等法院高雄分院裁定許可釋放在案。
    茲因被告現已逃匿，爰依刑事訴訟法第118 條第1 項、第
    121 條第1 項之規定，聲請沒入上開保證金等語。
二、本件抗告意旨略以：抗告人即被告林育丞（下稱被告）因母
    親林吳素貞罹患乳癌，陪同至高雄市立聯合醫院就診，故以
    書狀向臺灣高雄地方法院檢察署聲請暫緩執行，並非於100
    年3 月23日無故未到，事後該署均未再為同意與否之處分，
    使被告主觀上認為該署已同意所請，臺灣高雄地方法院檢察
    署向原審提出沒入保證金之聲請，顯有誤會，被告既未逃匿
    ，而係未接獲任何同意延期與否之通知，自不符刑事訴訟法
    第118 條第1 項之規定，原審所為處分，自非適法。
三、按具保之被告逃匿者，應命具保人繳納指定之保證金額，並
    沒入之；保證金已繳納者，沒入之。刑事訴訟法第118 條第
    1 項定有明文。經查：被告林育丞因違反毒品危害防制條例
    案件，經本院以99年度重上更（二）字第15號判決判處有期
    徒刑1 年8 月確定，有上開刑事判決書附卷可參。而被告經
    臺灣高雄地方法院檢察署通知於100 年3 月23日到署執行，
    有送達與被告及其具保人之送達證書可證（見臺灣高雄地方
    法院檢察署100 年度執聲沒字第159 號卷第22、23頁），被
    告該期日經傳喚未到，該署檢察官乃簽發拘票拘提，仍未拘
    得被告，有拘票及拘提報告書可證（見同上卷第24、25頁）
    ，檢察官乃再行通知被告於100 年4 月22日下午2 時到署執
    行，該執行傳票於100 年4 月3 日送達被告，有送達證書可
    證（見臺灣高雄地方法院檢察署100 年度執聲沒字第159 號
    卷第27頁），被告仍未到，該署檢察官乃再簽發拘票拘提，
    仍未拘得被告，有拘票及拘提報告書可證（見同上卷第29、
    30頁），是縱認被告於100 年3 月23日確有陪同其母就醫之
    必要，而未到案接受執行，亦應於檢察官第二次通知時報到
    ，其竟未為之，而二次傳喚均未到，顯已逃匿，揆諸上開規
    定，聲請人之聲請自屬有據，原審將具保人繳納之上開保證
    金沒入之，並無不當，本件抗告，為無理由，應予駁回。
據上論結，應依刑事訴訟法第412 條，裁定如主文。
中    華    民    國   100    年    8     月    15    日
                  刑事第十一庭  審判長法  官  翁慶珍
                                      法  官  孫啟強
                                      法  官  石家禎
以上正本證明與原本無異。
不得再抗告。
中    華    民    國   100    年    8     月    15    日
                                      書記官  黃月瞳